【裁判字號】    89,易,1219
【裁判日期】    890511
【裁判案由】    賭博
【裁判全文】
臺灣臺中地方法院刑事判決                        八十九年度易字第一二一九號
    公  訴  人  臺灣臺中地方法院檢察署檢察官
    被      告  戊○○
    被      告  庚○○
    被      告  己○○
    被      告  乙○○
    被      告  丙○○
    被      告  甲○○
    被      告  丁○○
右列被告因賭博案件，經檢察官聲請簡易判決處刑（八十九年度偵字第一九四一號）
，本院依通常審判程序，判決如左：
    主  文
戊○○以賭博為常業，處有期徒刑伍月，如易科罰金，以參佰元折算壹日，電動賭博
機具貳拾陸台、賭資新台幣柒仟肆佰元、帳單貳張均沒收。
庚○○、己○○、乙○○、丙○○、甲○○、丁○○在公眾得出入之場所賭博財物，
各處罰金貳仟元，如易服勞役，均以參佰元折算壹日，電動賭博機具貳拾陸台、賭資
新台幣柒仟肆佰元沒收。
    事  實
一、戊○○自民國八十八年十一月十日起，在台中縣大甲鎮○○路五十號其所經營之
    中友遊藝場內之公眾得出入之場所，擺設電動賭博機具二十六台，連續與不特定
    之人賭博財物，並以之為常業，參與賭博之人，用現金以一比一或一比二之方式
    先開分，每次可押一至五十分，輸贏一至五倍，如贏者可以積分按原比例換取現
    金，如輸則歸戊○○所有，嗣於八十九年一月十二日凌晨零時二十分許，適有賭
    客庚○○、己○○、乙○○、丙○○、甲○○及丁○○在該處賭博時，經警當場
    查獲賭客乙○○正以其玩賭之機具上之積分二千分向戊○○兌換現金新台幣（下
    同）一千元，並扣得電動賭博機具二十六台及現場賭資共七千四百元與戊○○所
    有供記載上開賭博收支之帳單一張。
二、案經台中縣警察局大甲分局報請臺灣臺中地方法院檢察署檢察官偵查起訴。
    理  由
一、右揭事實，業經被告戊○○、庚○○、乙○○、丁○○等於警訊與偵、審中，及
    被告己○○與丙○○在警訊與偵查中供認不諱，核均屬相符，並有當場為警查獲
    之電動賭博器具二十六台及賭資七千四百元與帳冊二張扣案可資佐證，上開各被
    告等之事證明確；至另被告甲○○雖於本院審理時辯稱：伊純為消磨時間，並不
    知可兌換現金等語，然查，被告甲○○於本案被查獲當日因前揭賭博輸掉三百至
    四百元之事實，業據其於警訊及偵查中供述明確，其於審理中為上開之所辯，顯
    係事後飾卸之詞，自不足採，此外復有前述本案當場為警查獲之電動賭博器具二
    十六台及賭資七千四百元與帳冊二張扣案可證，被告甲○○之事證亦極為明確，
    本案被告等犯行均堪認定。
二、被告戊○○長期經營電動玩具賭博，且被查獲時擺設之電動賭博機具高達二十六
    臺，顯係以之為常業，故核被告戊○○所為係犯刑法第二百六十七條之常業賭博
    罪，公訴人公訴之意旨認被告戊○○所為係犯刑法第二百六十六條第一項之普通
    賭博罪，顯尚有未洽，其起訴法條應予變更；而被告庚○○、己○○、乙○○、
    丙○○、甲○○與丁○○等所為，則均犯刑法第二百六十六條第一項前段之賭博
    罪，爰審酌被告七人之品行、犯罪動機、目的、手段、所生危害、犯罪後態度等
    一切情狀，各量處如主文第一項與第二項所示之刑，並分別諭知易科罰金與易服
    勞役之折算標準。查扣之電動賭博機具二十六台及現場之賭資七千四百元為當場
    賭博之器具與財物，帳單二張為被告戊○○所有供犯上開賭博所用之物，均依法
    宣告沒收。
三、被告己○○與丙○○經合法傳喚，無正當理由不到庭，本院認其等二人本件係應
    科罰金之案件，爰不待其陳述逕行判決。
據上論斷，應依刑事訴訟法第四百五十二條、第二百九十九條第一項前段、第三百條
、第三百零六條，刑法第二百六十六條第一項前段、第二項、第二百六十七條、第四
十一條、第四十二條第二項、第三十八條第一項第二款，罰金罰鍰提高標準條例第一
條、第二條判決如主文。
中      華      民      國      八十九    年      五      月    十一    日
                                臺灣臺中地方法院刑事第三庭
                                        法  官  張  智  雄
右正本證明與原本無異
如不服本判決應於送達後十日內向本院提出上訴狀
                                        書記官
中      華      民      國      八十九    年      五      月    十一    日


司法院資訊處製作；財團法人民間司法改革基金會備份。
